# 请教，关于免租期的会计处理

提问人：追梦小子 时间：2022-04-26 16:25:43
我公司与承租方签订房屋租赁合同，合同金额 10 万元，租赁期为 10 年，前 2 年为免租期，我公司按每年 1 万元租金确认收入。第 4 年时，对方账务状况恶化，预计无法收到租金。请问：
1.请问第 4 年时，我公司是否需确认收入？租金收入确认需要按收入准则的要求处理吗？
2.若按收入准则处理，承租方第 5 年时财务状况恢复，我公司是否需要确认两年收入？这样处理是否违背按直线法摊销的原则呢？

回答人：chenyiwei
1 、无论是何种收入，“相关经济利益很可能流入企业”都是确认收入应满足的前提。因此对于承租人财务状况恶化，预计无法收到的经营租赁租金收入，也不应确认收入。
2 、承租方第 5 年时财务状况恢复，具备了偿还前期租金的能力和意愿的，应根据承租人财务状况改善情况补充确认尚未确认的前期租金收入（但不作为前期差错更正）。这不违反直线法摊销的原则。

提问人：hrtsex 时间：2022-06-01 12:30:28
陈版，我再咨询一下免租期的账务处理，如下账务处理是否正确？
借：合同资产 1 万元 （是否需要计入合同资产）
贷：其他业务收入 0.95万元
贷：应交税费—增值税（待转销项税额） 0.05万元（是否需要确认）

回答人：chenyiwei
直接确认应收账款即可，不是合同资产。